臺灣士林地方法院刑事判決　　　　　 100年度審易字第2190號
公　訴　人　臺灣士林地方法院檢察署檢察官
被　　　告　林忠進
上列被告因違反毒品危害防制條例案件，經檢察官提起公訴（
100 年度毒偵字第1679號），本院判決如下：
    主  文
林忠進施用第二級毒品，累犯，處有期徒刑拾月。
    事  實
一、林忠進前於民國98年間，因施用毒品案件，經本院以98年度
    毒聲字第371 號裁定送觀察、勒戒後，認無繼續施用毒品之
    傾向，於99年1 月7 日釋放出所，並由臺灣士林地方法院檢
    察署檢察官於同年1 月28日以98年度毒偵字第1580號為不起
    訴處分確定。再因施用第二級毒品案件，經本院以99年度審
    簡字第896 號判決處有期徒刑3 月確定，於同年11月9 日易
    科罰金執行完畢。又因施用第二級毒品案件，經本院以100
    年度易字第145 號判決處有期徒刑5 月確定。詎猶不知悔改
    ，於前案觀察、勒戒執行完畢後5 年內，復基於施用第二級
    毒品甲基安非他命之犯意，於100 年4 月2 日下午1 時49分
    許為警採尿往前回溯4 日內之某時，在不詳處所，以不詳方
    式，施用第二級毒品甲基安非他命1 次。嗣因其為毒品列管
    人口，經警通知於100 年4 月2 日下午1 時49分許，至警局
    採尿送驗，結果呈甲基安非他命陽性反應，始悉上情。
二、案經新北市政府警察局蘆洲分局報告臺灣板橋地方法院檢察
    署呈請臺灣高等法院檢察署檢察長令轉臺灣士林地方法院檢
    察署檢察官偵查起訴。
    理  由
壹、程序方面：
    按被告以外之人於審判外之言詞或書面陳述，除法律有規定
    者外，不得作為證據；又按被告以外之人於審判外之陳述，
    雖不符合同法第159 條之1 至第159 條之4 之規定，但經當
    事人於審判程序同意作為證據，法院審酌該言詞陳述或書面
    陳述作成時之情況，認為適當者，亦得為證據；當事人、代
    理人或辯護人於法院調查證據時，知有第159 條第1 項不得
    為證據之情形，而未於言詞辯論終結前聲明異議者，視為有
    前項之同意，刑事訴訟法第159 條第1 項、第159 條之5 分
    別定有明文。本案公訴人、被告於本院準備程序及審判期日
    中，對於本判決下列所引用之被告以外之人於審判外之言詞
    或書面陳述，均表示沒有意見，同意採為證據，且迄至言詞
    辯論終結前亦未再聲明異議，本院審酌上開證據資料製作時
    之情況，尚無違法不當及證明力明顯過低之瑕疵，亦認為以
    之作為證據應屬適當，揆諸前開規定，爰依刑事訴訟法第
    159 條之5 規定，認均具有證據能力。
貳、實體方面：
一、訊據被告林忠進固坦承有於上開時地接受驗尿之事實，惟矢
    口否認有何施用第二級毒品甲基安非他命之犯行，辯稱：伊
    於為警通知驗尿期間因感冒曾服用成藥及西藥房配製之感冒
    藥品云云，惟查：
  (一)被告林忠進為新北市政府警察局蘆洲分局（下稱蘆洲分局）
    列管毒品治安顧慮人口之應受採尿調驗人口，其於100 年4
    月2 日下午1 時49分許，經蘆洲分局員警通知到場採集尿液
    送交台灣檢驗科技股份有限公司以「酵素免疫分析法」初步
    檢驗、「氣相層析質譜儀法」確認檢驗之檢驗結果，均呈安
    非他命類、甲基安非他命陽性反應，此有蘆洲分局應受尿液
    採驗人尿液檢體採集送驗紀錄表（檢體編號：DＺ0000000000
    0） 、台灣檢驗科技股份有限公司100 年4 月20日濫用藥物
    檢驗報告（檢體編號：DＺ00000000000） 各1 份附卷可稽（
    參見板檢100 年度毒偵字第5097號卷第8 頁、第9 頁）。
  (二)又甲基安非他命、安非他命係國內禁止醫療使用之第二級毒
    品，故經行政院衛生署核可上市之藥品均不含甲基安非他命
    及安非他命成分。且按目前常用檢驗尿液中是否有毒品反應
    之方法，其以酵素免疫分析法為初步篩檢者，因對於類似結
    構之成分，亦可能產生反應（即所謂偽陽性），故需再採用
    另一種不同分析原理之檢驗方法進行確認；如經行政院衛生
    署認可之檢驗機構採用氣相層析質譜儀分析法進行確認者，
    即不致產生偽陽性反應；此經行政院衛生署管制藥品管理局
    以92年6 月20日、93年6 月23日管檢字第0920004713號、第
    0930004742號函釋明在案（見行政院衛生署管制藥品管理局
    「濫用藥物檢驗相關解釋彙編」，94年3 月）。本件檢驗機
    構以「酵素免疫分析法」初步檢驗、「氣相層析質譜儀分析
    法」確認檢驗結果，自可排除甲基安非他命及安非他命偽陽
    性反應。
  (三)被告林忠進所辯：伊於100 年3 月、4 月間，因感冒曾服用
    成藥之感冒藥水或西藥房藥劑師所調配之感冒藥物云云等語
    ，經檢察官於偵查中及本院審理時要求被告提出所服用之藥
    物供本院調查，被告均未能提出證物以實其說，堪認被告林
    忠進所辯係因服用感冒藥品，其尿液檢體送檢結果方呈甲基
    安非他命陽性反應等情，無非係卸責之詞，不足採信。
  (四)次按甲基安非他命經口服投與後，約百分之七十於24小時內
    自尿中排出，約百分之九十於96小時內自尿中排出，由於目
    前國內尿液中甲基安非他命之檢驗僅為鑑定其是否呈陽性反
    應而未定其含量，且甲基安非他命成分之檢出與其投與方式
    ，投與量、個人體質、採尿時間與檢測儀器之精密度等諸多
    因素有關，因此僅憑尿液中呈甲基安非他命陽性反應，並無
    法確實推算吸食時間距採集時間之長短，惟依上述資料推斷
    ，最長可能不會超過4 日（96小時）等情，亦經行政院衛生
    署藥物食品檢驗局81年2 月8 日藥檢壹字第1156號函敘明斯
    旨明確，本件被告尿液經檢驗出甲基安非他命陽性反應，足
    認被告於100 年4 月2 日下午1 時49分許，為警通知採尿送
    驗前96小時內之某時，在不詳地點，確有施用第二級毒品甲
    基安非他命1 次之行為，應堪以認定。
  (五)綜上所述，本件事證明確，被告犯行洵堪認定，應予依法論
    科。
二、核被告林忠進所為，係犯毒品危害防制條例第10條第2 項之
    施用第二級毒品罪。被告於施用第二級毒品甲基安非他命前
    持有之低度行為為施用之高度行為所吸收，不另論罪。又被
    告有如事實欄一所載前科執行情形，此有臺灣高等法院被告
    前案紀錄表1 份在卷可考，其於前案有期徒刑執行完畢後，
    5 年以內故意再犯本件有期徒刑以上之罪，為累犯，應依法
    加重其刑。爰審酌被告前已因施用毒品犯行經觀察、勒戒及
    判決處刑，仍不知悛悔，再度施用第二級毒品，顯見其意志
    不堅，不能戒絕毒品，暨其犯罪動機、手段、施用毒品之時
    間，以及施用毒品為自戕行為，除對己身產生危害，並未直
    接侵害他人法益等一切情狀，參酌公訴人之求刑，量處如主
    文所示之刑，以資懲儆。
據上論斷，應依刑事訴訟法第299 條第1 項前段，毒品危害防制
條例第10條第2 項，刑法第11條前段、第47條第1 項，判決如主
文。
本案經檢察官許梨雯到庭執行職務。
中    華    民    國   100    年    11    月    30    日
                  刑事第一庭法  官  徐文瑞
以上正本證明與原本無異。
如不服本判決應於收受送達後10日內向本院提出上訴書狀，並應
敘述具體理由。其未敘述上訴理由者，應於上訴期間屆滿後20日
內向本院補提理由書 (均須按他造當事人之人數附繕本)「 切勿
逕送上級法院」。
                            書記官  張茹茵
中    華    民    國   100    年    12    月    2     日
附錄本判決論罪科刑法條依據：
毒品危害防制條例第10條
施用第一級毒品者，處 6 月以上 5 年以下有期徒刑。
施用第二級毒品者，處 3 年以下有期徒刑。